臺灣基隆地方法院刑事判決　　　　　　　　　　　　　九十一年度訴字第三七五號
　　公　訴　人　臺灣基隆地方法院檢察署檢察官
　　被　　　告　甲○○
右列被告因違反毒品危害防制條例案件，經檢察官提起公訴（九十一年度毒偵字第五
七六號），本院判決如左：
    主      文
甲○○連續施用第一級毒品，累犯，處有期徒刑捌月，扣案之海洛因淨重參點伍陸公
克，沒收銷燬之；注射針筒壹支，沒收之；又連續施用第二級毒品，累犯，處有期徒
刑陸月，扣案之安非他命淨重陸點伍公克，沒收銷燬之；分裝袋參只，沒收之。應執
行有期徒刑壹年，扣案之海洛因淨重參點伍陸公克、安非他命淨重陸點伍公克，均沒
收銷燬之；注射針筒壹支、分裝袋參只，均沒收之。
    事      實
一、甲○○前曾因違反麻醉藥品管理條例案件，經臺灣臺北地方法院於民國八十六年
    五月五日，以八十六年度易字第一九０二號判處有期徒刑四月，於八十七年四月
    二十二日易科罰金執行完畢。甲○○又因施用毒品案件，經兩度觀察、勒戒後，
    均認無繼續施用毒品之傾向，由臺灣基隆地方法院檢察署檢察官分別於八十八年
    十二月十五日、八十九年一月二十日，以八十八年度毒偵字第一一五六、一二二
    七號、八十八年度毒偵字第一三六三號為不起訴處分確定；復於九十年間，因施
    用第一級毒品海洛因、第二級毒品安非他命案件，經本院於九十年五月三十一日
    ，以九十年度訴字第二九二號分別判處有期徒刑七月、六月，於同年七月九日確
    定，現正執行中。詎甲○○仍不知惕勵己行，復基於施用毒品之概括犯意，自九
    十一年三月初某日起，至同年六月一日上午某時止，或在臺北縣雙溪鄉○○路五
    十四號其住處，或在其住處附近之某處，以將海洛因置放於注射針筒內摻水稀釋
    後再予施打之方式，連續施用第一級毒品海洛因多次，平均一日施用二、三次；
    自九十一年三月初某日起，至同年六月一日上午八、九時止，或在臺北縣雙溪鄉
    ○○路五十四號其住處，或在其住處附近之某處，以將安非他命置於玻璃吸食器
    內加熱後再予吸食之方式，連續施用第二級毒品安非他命多次，平均二、三日施
    用一次。嗣渠因另案通緝，為警於九十一年六月一日下午九時四十分許，在臺北
    縣雙溪鄉○○路消防隊旁緝獲，並扣得第一級毒品海洛因淨重三．五六公克、第
    二級毒品安非他命淨重六．五公克及其所有分別供以施打海洛因之注射針筒乙支
    、施用安非他命之分裝袋三只。
二、案經臺北縣警察局瑞芳分局報請臺灣基隆地方法院檢察署檢察官偵查起訴。
    理      由
一、右揭事實業據被告甲○○坦承不諱，且有海洛因淨重三．五六公克、安非他命淨
    重六．五公克、注射針筒乙支及分裝袋三只扣案可佐；再者，被告於九十一年六
    月一日所採集之尿液檢體，經臺北縣警察局瑞芳分局送請基隆市衛生局檢驗之結
    果，呈嗎啡（按海洛因經人體代謝吸收後，係以嗎啡為主要型態排出體外）陽性
    反應，有基隆市衛生局基衛檢字第０七六六六號檢驗成績書正本乙紙在卷可佐，
    堪認被告自白與事實相符。又被告前因施用毒品案件，經兩度觀察、勒戒後，均
    認無繼續施用毒品之傾向，由臺灣基隆地方法院檢察署檢察官分別於八十八年十
    二月十五日、八十九年一月二十日，以八十八年度毒偵字第一一五六、一二二七
    號、八十八年度毒偵字第一三六三號為不起訴處分等事實，亦有臺灣高等法院被
    告全國前案紀錄表、上開不起訴處分書各乙件附卷足佐。本件事證明確，被告施
    用毒品三犯以上之犯行，洵堪認定。
二、核被告所為，係犯毒品危害防制條例第十條第一項之施用第一級毒品罪、同條第
    二項之施用第二級毒品罪。查海洛因、安非他命係毒品危害防制條例所定之第一
    級、第二級毒品，此為該條例第二條第二項第一款、第二款所明定。又犯毒品危
    害防制條例第十條施用毒品之罪者，檢察官應先將被告送勒戒處所觀察、勒戒，
    經觀察、勒戒後，無繼續施用毒品之傾向者，應由檢察官為不起訴處分，有繼續
    施用毒品之傾向者，由檢察官聲請法院裁定令入戒治處所施以強制戒治；依前開
    規定為不起訴處分後，五年內再犯施用毒品之罪，經觀察、勒戒後，認有繼續施
    用毒品之傾向或三犯以上者，不適用前開規定，但應由檢察官聲請法院裁定令入
    戒治處所施以強制戒治，毒品危害防制條例第二十條定有明文。本件被告前因施
    用毒品案件，經二度觀察、勒戒後，均認無繼續施用毒品之傾向，分別由臺灣基
    隆地方法院檢察署檢察官以八十八年度毒偵字第一一五六、一二二七號、八十八
    年度毒偵字第一三六三號為不起訴處分確定，五年以內因本案而三犯同一法條罪
    名，自應加以起訴判刑，合先敘明。被告施用毒品前後持有第一級毒品海洛因、
    第二級毒品安非他命之低度行為，應為施用毒品之高度行為所吸收，均不另論罪
    。又其先後多次施用第一級、第二級毒品之犯行，時間緊接，所犯為構成件相同
    之罪名，顯係基於概括犯意反覆為之，皆為連續犯，均應依刑法第五十六條規定
    ，論以一罪，並依法加重其刑。被告所犯上開二罪間，犯意各別，行為互殊，應
    予分論併罰。末查被告前曾受有如事實欄所載刑之宣告及執行情形，有臺灣高等
    法院被告全國前案紀錄表乙件附卷足稽，其於有期徒刑執行完畢後，五年以內再
    犯有期徒刑以上刑之罪，為累犯，應依法遞予加重其刑。爰審酌被告犯罪之動機
    、吸食頻率、曾有施用毒品之前科仍不知悔改，一再犯下本案，惟犯罪後坦承犯
    行、態度良好，且所犯之施用毒品犯行乃戕害自己身心健康，並未危及他人等一
    切情狀，量處如主文所示之刑，以示懲儆，併定其應執行刑。
三、扣案之白粉淨重三．五六公克（包裝重一．一五公克），內含海洛因成份，有法
    務部調查局調科壹字第三二０００一三０七號鑑定通知書正本乙紙在卷可佐；扣
    案之結晶體，內含安非他命成份，業據被告於本院調查、審理時陳明在卷，皆屬
    違禁物無訛，自應依毒品危害防制條例第十八條第一項之規定，宣告沒收銷燬之
    。扣案之注射針筒乙支，為被告所有供施用第一級毒品海洛因之用；分裝袋三個
    ，為被告所有供施用第二級毒品安非他命之用，亦據被告供明屬實，爰依刑法第
    三十八條第一項第二款之規定，併予宣告沒收。
據上論斷，應依刑事訴訟法第二百九十九條第一項前段，毒品危害防制條例第十條第
一項、第二項、第十八條第一項，刑法第十一條前段、第五十六條、第四十七條、第
三十八條第一項第二款、第五十一條第五款，判決如主文。
本案經檢察官李辛茹到庭執行職務。
中      華      民      國      九十一    年      八      月    三十    日
                                臺灣基隆地方法院刑事第三庭
                                    審判長  法  官  陳志祥
                                            法  官  何怡
                                            法  官  王慧惠
右正本證明與原本無異。
對於本件判決如有不服，應於收受送達後十日內，向本院提出上訴書狀，上訴於臺灣
高等法院，並按他造當事人之人數附具繕本。
                                            書記官  陳俊德
中      華      民      國      九十一    年      九      月    三      日
附錄論罪法條
毒品危害防制條例第十條第一項、第二項：
施用第一級毒品者，處六月以上五年以下有期徒刑。
施用第二級毒品者，處三年以下有期徒刑。
